臺灣苗栗地方法院刑事判決
111年度易字第191號
公  訴  人  臺灣苗栗地方檢察署檢察官
被      告  陳家豪



上列被告因加重竊盜案件，經檢察官提起公訴（111年度偵字第2
684號），被告於本院準備程序進行中就被訴事實為有罪之陳述
，經本院告知簡式審判程序之旨，並聽取當事人之意見後，裁定
進行簡式審判程序，判決如下：
    主    文
陳家豪犯攜帶兇器竊盜罪，處有期徒刑柒月。
未扣案犯罪所得伍公尺電線肆條均沒收，於全部或一部不能沒收
或不宜執行沒收時，追徵其價額。
    犯罪事實及理由
一、本案犯罪事實、證據名稱均引用起訴書之記載（如附件），
    證據名稱並增列「被告陳家豪於審理中之自白」。
二、論罪科刑
　㈠核被告所為，係犯刑法第321條第1項第3款之攜帶兇器竊盜罪
    。
　㈡公訴意旨固認被告構成累犯，然就被告構成累犯之事實及應
    加重其刑之事項，未具體指出證明方法，依最高法院110年
    度台上大字第5660號裁定意旨，無從論以累犯及依累犯規定
    加重其刑，惟仍就被告可能構成累犯之前科，列為刑法第57
    條第5款所定「犯罪行為人之品行」之量刑審酌事項。
　㈢爰以行為人之責任為基礎，審酌被告不循正途獲取所需，竊
    取他人財物，對告訴人范懷湧之財產安全及社會治安所生危
    害非輕，兼衡被告已有多次竊盜前科紀錄，且前於5年內因
    違反槍砲彈藥刀械管制條例案件受徒刑執行完畢，有臺灣高
    等法院被告前案紀錄表在卷可稽，再次違犯本案之罪，足見
    其對於刑罰之反應力顯然薄弱、嚴重欠缺尊重他人財產權之
    觀念，與犯罪之動機、目的、手段、情節、竊得物品之價值
    及現況，及坦承犯行之態度，暨自述國中畢業之智識程度、
    前職油漆工、日薪約新臺幣（下同）1,500元、尚有配偶及
    子女需照顧扶養之生活狀況，與告訴人之意見等一切情狀（
    見本院卷第59至60頁），量處如主文第1項所示之刑，以示
    懲儆。
三、沒收
　㈠未扣案供犯罪所用之剪刀，業經丟棄，此據被告陳稱在卷（
    見臺灣苗栗地方檢察署111年度偵字第2684號卷，下稱偵卷
    ，第49頁），衡該物價值甚微，取得容易，沒收無法有效預
    防犯罪，欠缺刑法上之重要性，爰不予宣告沒收。
　㈡刑法關於「犯罪所得」，於第38條之1規定：「犯罪所得，屬
    於犯罪行為人者，沒收之。但有特別規定者，依其規定。犯
    罪行為人以外之自然人、法人或非法人團體，因下列情形之
    一取得犯罪所得者，亦同：一、明知他人違法行為而取得。
    二、因他人違法行為而無償或以顯不相當之對價取得。三、
    犯罪行為人為他人實行違法行為，他人因而取得。前二項之
    沒收，於全部或一部不能沒收或不宜執行沒收時，追徵其價
    額。第一項及第二項之犯罪所得，包括違法行為所得、其變
    得之物或財產上利益及其孳息。犯罪所得已實際合法發還被
    害人者，不予宣告沒收或追徵」。明定犯罪所得之範圍（包
    括犯罪「直接」取得者及「其變得之物或財產上利益及其孳
    息」）及犯罪所得全部或一部不能沒收或不宜執行沒收時之
    追徵價額。又本於「任何人都不能坐享或保有犯罪所得或犯
    罪所生利益」之理念，於該條第4項規定，犯罪所得包括違
    法行為所得、其變得之物或財產上利益及其孳息。違法行為
    所得與轉換而得之物（即變得之物），二者實屬同一，應擇
    一價值價高者沒收，以貫徹上開理念，但並無二者均予沒收
    之理（臺灣高等法院107年度上易字第1366號判決意旨參照
    ）。查未扣案犯罪所得即竊得5公尺電線4條價值共計2,290
    元乙節，業據證人即告訴人證述明確（見偵卷第61頁），並
    有電力(訊)線路失竊現場調查報告表在卷可稽（見偵卷第93
    頁），是縱被告已以2千元變賣（見偵卷第49、133頁），揆
    諸上開說明，仍應擇價值較高者即變賣前原物，依刑法第38
    條之1第1項前段、第3項規定，諭知沒收，並於全部或一部
    不能沒收或不宜執行沒收時，追徵其價額。
四、依刑事訴訟法第273條之1第1項、第299條第1項前段、第310
    條之2、第454條第2項，判決如主文。
五、如不服本判決，自送達之日起20日內，得提起上訴。
本案經檢察官廖倪凰提起公訴，檢察官蕭慶賢到庭執行職務。
中　　華　　民　　國　　111 　年　　6 　　月　　21　　日
                  刑事第二庭    法  官  魏正杰
以上正本證明與原本無異。　　　　　　　　　　　　　　　　如不服本判決應於收受判決後20日內向本院提出上訴書狀，並應敘述具體理由。其未敘述上訴理由者，應於上訴期間屆滿後20日內向本院補提理由書(均須按他造當事人之人數附繕本)「切勿逕送上級法院」。告訴人或被害人如對本判決不服者，應具備理由請求檢察官上訴，其上訴期間之計算係以檢察官收受判決正本之日期為準。　　　　　　　　　　　　　　　　　　　　　　　　　　　　　　　　　　　　     書記官　巫  穎
中　　華　　民　　國　　111 　年　　6 　　月　　21　　日
附錄論罪科刑法條：
中華民國刑法第321條
犯前條第1項、第2項之罪而有下列情形之一者，處6月以上5年以
下有期徒刑，得併科50萬元以下罰金：
一、侵入住宅或有人居住之建築物、船艦或隱匿其內而犯之。
二、毀越門窗、牆垣或其他安全設備而犯之。
三、攜帶兇器而犯之。
四、結夥三人以上而犯之。
五、乘火災、水災或其他災害之際而犯之。
六、在車站、港埠、航空站或其他供水、陸、空公眾運輸之舟、
    車、航空機內而犯之。
前項之未遂犯罰之。